臺灣臺中地方法院民事判決　100年度訴字第1859號
原　　　告　陳茂松
訴訟代理人　嚴庚辰律師
複代理人　　紀育泓律師
被　　　告　張建鋒
　　　　　　張建立
兼上二人　　葉秀鳳
訴訟代理人
上列當事人間請求履行協議事件，經於民國100年10月24日言詞
辯論終結，本院判決如下：
    主    文
被告應連帶給付原告新臺幣貳佰貳拾柒萬壹仟陸佰壹拾伍元，及
自民國一百年九月九日起至清償日止，按週年利率百分之五計算
之利息。
訴訟費用新臺幣貳萬參仟伍佰柒拾貳元由被告連帶負擔。
本判決於原告以新臺幣柒拾陸萬元為被告供擔保後，得假執行。
    事實及理由
一、原告主張：
  (一)原告前曾投資被告之被繼承人張國祥於中國廣東省中山市國
    祥花園城房屋，嗣於民國 (下同)97 年1月14日張國祥與原
    告就投資分配款達成協議並簽立協議書 (下稱系爭協議書)
    ，協議張國祥應 (一)退原告房款共計人民幣463036.2元、(
    二)補配房產面積36.25平方米以每平方米人民幣1800元計算
    ，共計人民幣65250元、(三)退款方式為分20個月每月退人
    民幣23151.81元。張國祥並一次簽發台灣本票共21張 (下稱
    系爭本票)給原告收執，詎張國祥將系爭本票交付原告後，
    完全未履行前開協議。張國祥於簽發系爭本票後因病去世，
    被告為張國祥之繼承人，依民法第1148條之規定，應承受被
    繼承人張國祥生前之一切權利義務，爰提起本訴請求被告等
    連帶依協議內容給付退款。並聲明：除供擔保金額外，如主
    文所示。
二、被告方面：原告所提協議書並非真正，本票亦非真正等語。
    並聲明：原告之訴駁回
三、得心證之理由：
  (一)原告主張被告之被繼承人張國祥代理銷售原告所有國祥花園
    城房產共四套，分別為祥和園4A、祥港閣5C、祥和閣4D 、
    祥富閣6D，銷售金額為人民幣561,256元，房款由甲方收訖
    ，銷售稅金為98,219.8元，張國祥應退原告房款共計463,03
    6.2元，張國祥承諾分20個月退款給原告，即每月退款23,15
    1.81元，又張國祥應補配原告房產面積36.25平方米，按每
    平方米人民幣1,800元計算，共計人民幣65,250元，由張國
    祥於97年2月1日一次性簽發台灣本票給原告等事實，業據原
    告提出協議書1張、本票21張為證，被告等雖否認系爭協議
    書及本票為真正，惟系爭協議書及本票確為張國祥所簽，業
    經簽立協議書、本票當時在場之證人林進一到庭證述屬實，
    自堪信原告之主張為真實。被告所辯，洵無可採。
  (二)從而，原告依協議書及民法繼承之法律關係，請求被告連帶
    給付新臺幣2,271,615元及起訴狀繕本送達最後收受之被告
    翌日起至清償日止，按週年利率百分之五計算之利息，為有
    理由，應予准許。
四、原告陳明願供擔保請准宣告假執行，經核並無不合，爰酌定
    相當擔保金額准許之。
五、結論：原告之訴為有理由，依民事訴訟法第78條、第85 條
    第2項，第390條第2項，判決如主文。
中    華    民    國   100    年    11    月    14    日
                  民事第四庭    法  官  吳蕙玟
正本係照原本作成。
如對本判決上訴，須於判決送達後20日內向本院提出上訴狀。如
委任律師提起上訴者，應一併繳納上訴審裁判費。
中    華    民    國   100    年    11    月    14    日
                                書記官  廖日晟